---
title: "Geokodierung"
author: "Jan-Philipp Kolb"
date: "22 Oktober 2018"
output:
  beamer_presentation:
    colortheme: beaver
    fonttheme: structurebold
    highlight: tango
    fig_caption: no
    keep_tex: yes
    theme: CambridgeUS
  slidy_presentation: default
---

```{r setup, include=FALSE}
knitr::opts_chunk$set(echo = T,eval=T,message=F,warning=F)
```

## Daten einlesen

- Hier wird ein Beispieldatensatz eingelesen, den ich über räumliche Stichproben und reverse geocoding erzeugt habe. 

```{r}
load("../data/addr_list_t_68239.RData")
head(addr_list_t)
```


```{r,eval=F,echo=F}
(load("../data/addr_list_t_Deutschland_samp1.RData"))
head(addr_list_t)
addr_dat <- data.frame(address = addr_list_t)
# gc_addr <- mutate_geocode(addr_dat, address)
```


## Geokodierung mit dem Paket `ggmap`

- Einer der ersten Ansätze Geokodierung mit R durchzuführen
- Wenn Geokodierung mit R durchgeführt wird dieses Paket wohl am häufigsten verwendet. 
- Das führt auch dazu, dass im Internet zahlreiche Anwendungsbeispiele zu finden sind. 

```{r,eval=F}
library(ggmap)
geocode("Heidelberg")
```

```
Information from URL : http://maps.googleapis.com/maps/api/geocode/json?address=Heidelberg&sensor=false
       lon      lat
1 8.672434 49.39875
```


## Geokodierung mit dem Paket `tmaptools`

- Beim Paket `tmaptools` wird die Nominatim API zur Geokodierung verwendet.
- Diese Funktion hat den Vorteil, dass eine Projektion ausgewählt werden kann, in der die Geokodierungen zurück gegeben werden. 

```{r}
library("tmaptools")
```


```{r}
geocode_OSM(addr_list_t[1])
```

```{r,eval=F,echo=F}
?geocode_OSM
```

## Alle Adressen geokodieren


```{r,eval=F}
gc_list <- list()

for (i in 1:length(addr_list_t)){
  gc_list[[i]] <- geocode_OSM(addr_list_t[i])
}
```

## Geokodierung mit dem R-Paket `opencage`

- Um dieses Paket zu nutzen muss man sich vorher bei der API registrieren

```{r}
library(opencage)
```



```{r,eval=F}
gc_info<-opencage_forward(placename = 
                              "Amsterdam, Van Woustraat")
```

- Hinweise, wie das Paket genutzt erden kann sind im [**opencage Tutorial**](https://ropensci.org/tutorials/opencage_tutorial/) zu finden. 

## Das Paket [`geonames`](https://github.com/ropensci/geonames)

<!--
https://cran.r-project.org/web/packages/geonames/README.html
-->

```{r,eval=F}
install.packages("geonames")
```

- Ein Account ist notwendig um die meisten Funktionen des Paketes `geonames`zu nutzen.

```{r}
library(geonames)
```

```{r,eval=F}
options(geonamesUsername="myusername")
```

```{r,eval=F}
MAwiki<-GNfindNearbyWikipedia(postalcode=68239,country="DE",
                              radius=10)
```

```{r,eval=F,echo=F}
save(MAwiki,file="../data/MAwiki.RData")
```

```{r,echo=F}
load("../data/MAwiki.RData")
library(knitr)
kable(MAwiki)
```


- [Login für Geonames](http://www.geonames.org/login)

- [Link um mit den Geodaten zu arbeiten](http://www.geonames.org/enablefreewebservice)

- [Informationen über den Download](http://www.geonames.org/export/ws-overview.html)

```{r}
library(osmdata)
bbox <- getbb("Mannheim")
```

<!--
x -lon - ost-West Richtung
-->

```{r,eval=F}
erg <- geonames::GNcities(49.649591,8.627236,
                          49.329591,8.307236)
```

<!--
https://cengel.github.io/rspatial/5_Geocoding.nb.html
http://www.datasciencetoolkit.org/

https://github.com/cengel/ArcGIS_geocoding
-->

## Das Paket `googleway`

> Accesses Google Maps APIs to Retrieve Data and Plot Maps

```{r,eval=F,echo=F}
install.packages("googleway")
```

```{r}
library(googleway)
```

- Ein API Schlüssel ist notwendig um die meisten Funktionen des Paketes zu nutzen. 


```{r,eval=F,echo=F}
install.packages("rgeolocate")
# install.packages("ipapi")
install.packages("geoparser")
install.packages("geosapi")
```

<!--
Abschnitt zu Geocoding in diesem Task View:

https://cran.r-project.org/web/views/WebTechnologies.html
-->


```{r,eval=F,echo=F}
library(devtools)
install_github("trestletech/rydn")
devtools::install_github("hrbrmstr/ipapi") # https://github.com/hrbrmstr/ipapi/
devtools::install_github("erzk/PostcodesioR") # https://github.com/ropensci/PostcodesioR/
```

## Das Paket `bbox` 

- Das Paket `bbox` ist auf github zu finden.

```{r,eval=F,echo=F}
devtools::install_github("ropensci/bbox") # https://github.com/ropensci/PostcodesioR/
```

- Beispieldatensatz laden:

```{r}
load("../data/ddat.RData")
```

- Rahmen für das räumliche Objekt bestimmen:

```{r,eval=T}
library(bbox)
b_box(ddat)
```

```{r,eval=F}
citation("bbox")
```


<!--
https://github.com/ropensci/bbox
-->

## Links

- [Geokodierung mit R](https://www.jessesadler.com/post/geocoding-with-r/)