---
title: "Postleitzahlen Karten"
author: "Jan-Philipp Kolb"
date: "23 Oktober 2018"
output: beamer_presentation
---

```{r setup, include=FALSE}
knitr::opts_chunk$set(echo = T,warning=F,message=F)
GESIS <- T
athome <- !GESIS
```


## Worum geht es in diesem Abschnitt

- Karte mit PLZ-Bereichen importieren
- PLZ-Bereiche zusammenfassen
- Eine räumliche Stichprobe ziehen
- Adressen für die gezogenen Punkte bestimmen
- Adressdatensatz bereinigen
- Entfernung zum Hauptbahnhof bestimmen


## PLZ Datensatz einlesen

- [**Quelle**](http://arnulf.us/PLZ) für PLZ Shapefiles

```{r,eval=athome,echo=F}
data_path <- "D:/GESIS/data/"
```

```{r,eval=GESIS,echo=F}
data_path <- "D:/Daten/Daten/GeoDaten/"
```


```{r}
library(rgdal)
```


```{r}
setwd(data_path)
plz <- readOGR ("post_pl.shp","post_pl")
```

## Die Daten plotten

```{r}
plzbereich <- substr(plz@data$PLZ99,1,2)
plot(plz[plzbereich=="68",])
```


## Die Grenze von Mannheim

```{r}
ma_map <- plz[plz$PLZORT99=="Mannheim",]
plot(ma_map)
```

## Die PLZ-Bereiche von Mannheim zusammenfassen

- Wir nutzen den Befehl `unionSpatialPolygons` im Paket `maptools`

```{r}
library(maptools)
ma_map2 <- unionSpatialPolygons(SpP = ma_map,
                                IDs = rep(1,length(ma_map)))
plot(ma_map2)
```


## [Räumliche Stichprobe](https://www.rdocumentation.org/packages/sp/versions/1.3-1/topics/spsample)

```{r}
set.seed(323)
n <- 100
spatsamp <- spsample(ma_map2,n,type="random")
```


## Reverse Geokodierung

```{r}
library(ggmap)
```


```{r,eval=F}
spatlist <- list()
for (i in 1:n){
  spatlist[[i]] <- ggmap::revgeocode(c(spatsamp[i,]$x,
                                       spatsamp[i,]$y))  
}

spatvec <- unlist(spatlist)
spatsamp$adress <- spatvec
```

```{r,eval=F,echo=F}
save(spatsamp,file=paste0("../data/spatsamp_",sampplz,".RData"))
```

```{r,echo=F}
load(paste0("../data/spatsamp_",sampplz,".RData"))
```

## Die räumliche Stichprobe plotten

```{r}
plot(plz[plz@data$PLZ99==sampplz,])
points(spatsamp)
```


## Nur tatsächliche Adressen

- [**Reguläre Ausdrücke**](http://stat545.com/block022_regular-expression.html) in R

```{r}
addr_list <- spatsamp$adress
  # Adressen raus nehmen, die NA sind
indna <- which(is.na(addr_list))
addr_list <- as.character(addr_list)
addr_list2 <- strsplit(x = addr_list,split = " ")
addr_list2b <- unlist(lapply(addr_list2,length))
ind_ua <- which(addr_list2b<3)
addr_list3 <- unlist(lapply(addr_list2,function(x)x[1]))
  # Adressen rauß nehmen, die Landstraßen 
  # oder Autobahnen sind
addr_list3 <- tolower(addr_list3)
ind_str <- grep("^[a-z][1-9]", addr_list3, value = F)

addr_list_t <- addr_list[-c(ind_str,ind_ua,indna)]
```

```{r,eval=F,echo=F}
save(addr_list_t,file=paste0("../data/addr_list_t_",sampplz,".RData"))
```

## Das Ergebnis plotten

```{r}
plot(plz[plz@data$PLZ99==sampplz,])
points(spatsamp,pch=20)
points(spatsamp[ind_str,],pch=20,col="green")
points(spatsamp[ind_ua,],pch=20,col="purple")
points(spatsamp[indna,],pch=20,col="red")
```

## Distanzen berechnen

```{r}
library("SoDA")
```

```{r}
?geoDist
```

