---
title: "Räumliche Stichprobe"
author: "Jan-Philipp Kolb"
date: "23 Oktober 2018"
output:
  beamer_presentation:
    colortheme: beaver
    fonttheme: structurebold
    highlight: tango
    fig_caption: no
    keep_tex: yes
    theme: CambridgeUS
  slidy_presentation: default
---

```{r setup, include=FALSE}
knitr::opts_chunk$set(echo = T,cache=T,fig.height=4)
library(knitr)
GESIS <- T
athome <- !GESIS

spatsampI <-F
```


## Die Daten einlesen

```{r,eval=athome,echo=F}
data_path <- "D:/GESIS/data/"
```

```{r,eval=GESIS,echo=F}
data_path <- "D:/Daten/Daten/GeoDaten/"
```

```{r}
setwd(data_path)
plz <- rgdal::readOGR ("post_pl.shp","post_pl")
```


## Der Grenze von Deutschland

- Als nächstes ziehen wir uns eine Dautschlandstichprobe
- Wir brauchen dafür die Umrisse von Deutschland:

```{r}
ddat <- maptools::unionSpatialPolygons(SpP = plz,
                                IDs = rep(1,length(plz)))
plot(ddat)
```




```{r,eval=F,echo=F}
save(ddat,file="../data/ddat.RData")
```



## [Räumliche Stichprobe](https://www.rdocumentation.org/packages/sp/versions/1.3-1/topics/spsample)

- mit `set.seed` können wir einen Startpunkt festsetzen - das Ergebnis lässt sich dann später reproduzieren
- Wir ziehen 1000 Elemente
- Mit dem Befehl `spsample` aus dem Paket `sp` können wir eine räumliche Stichprobe ziehen

```{r}
set.seed(5)
n <- 1000
spatsamp <- sp::spsample(ddat,n,type="random")
```

```{r}
head(spatsamp)
```


## Reverse Geokodierung

```{r}
library(ggmap)
```


```{r,eval=F}
spatlist <- list()
for (i in 1:n){
  spatlist[[i]] <- ggmap::revgeocode(c(spatsamp[i,]$x,
                                       spatsamp[i,]$y))  
}

spatvec <- unlist(spatlist)
spatsamp$adress <- spatvec
```

```{r,eval=F,echo=F}
plz_place <- "Deutschland"
save(spatsamp,file=paste0("../data/spatsamp_",plz_place,".RData"))
```

```{r,echo=F}
load(paste0("../data/spatsamp_Deutschland.RData"))
load("../data/ddat.RData")
```

## Die räumliche Stichprobe plotten

```{r}
plot(ddat)
points(spatsamp)
```


## Nur tatsächliche Adressen

- [**Reguläre Ausdrücke**](http://stat545.com/block022_regular-expression.html) in R

```{r,eval=spatsampI}
addr_list <- spatsamp$adress
  # Adressen raus nehmen, die NA sind
indna <- which(is.na(addr_list))
addr_list <- as.character(addr_list)
addr_list2 <- strsplit(x = addr_list,split = " ")
addr_list2b <- unlist(lapply(addr_list2,length))
ind_ua <- which(addr_list2b<3)
addr_list3 <- unlist(lapply(addr_list2,function(x)x[1]))
  # Adressen rauß nehmen, die Landstraßen 
  # oder Autobahnen sind
addr_list3 <- tolower(addr_list3)
ind_str <- grep("^[a-z][1-9]", addr_list3, value = F)
ind_str2 <- agrep("unnamed", addr_list3, value = F)


addr_list_t <- addr_list[-c(ind_str,ind_str2,ind_ua,indna)]
```

```{r,eval=F,echo=F}
save(addr_list_t,file=paste0("../data/addr_list_t_",plz_place,"_samp1",".RData"))
```

## Das Ergebnis plotten

```{r,eval=spatsampI}
plot(ddat)
points(spatsamp,pch=20)
points(spatsamp[ind_str,],pch=20,col="green")
points(spatsamp[ind_ua,],pch=20,col="purple")
points(spatsamp[indna,],pch=20,col="red")
```

## Distanzen berechnen

```{r,eval=F,echo=F}
install.packages("SoDA")
```


```{r}
library("SoDA")
```

```{r,eval=F}
?geoDist
```
