---
title: "Das R-Paket tmap"
author: "Jan-Philipp Kolb"
date: "22 Oktober 2018"
output:
  beamer_presentation:
    colortheme: beaver
    fonttheme: structurebold
    highlight: tango
    fig_caption: no
    keep_tex: yes
    theme: CambridgeUS
  slidy_presentation: default
---

```{r setup, include=FALSE}
knitr::opts_chunk$set(echo = TRUE,warning=F,cache=T,fig.height=4)
```


```{r,echo=F,warning=F,message=F}
library(knitr)
library(DT)
Ex <- T
```

## Das Paket [tmap](https://cran.r-project.org/web/packages/tmap/index.html)


- Mit dem Paket [**tmap**](http://twitter.com/sharon000/status/593028906820599808/photo/1?ref_src=twsrc%5Etfw) kann man thematische Karten erzeugen
- Die folgenden Beispiele sind auf der [**Vignette**](https://cran.r-project.org/web/packages/tmap/vignettes/tmap-nutshell.html) des Paketes basiert.


```{r,eval=F}
install.packages("tmap")
```


```{r,warning=F,message=F}
library(tmap)
```




## Schnelle thematische Karte

- Mit dem Befehl [**qtm**](https://cran.r-project.org/web/packages/tmap/vignettes/tmap-nutshell.html) kann man eine schnelle thematische Karte erzeugen

- Beispiel aus der [**Vignette**](https://cran.r-project.org/web/packages/tmap/vignettes/tmap-nutshell.html) zum Paket `tmap`

```{r,cache=T}
data(Europe)
qtm(Europe)
```


## Der Europa-Datensatz

```{r,echo=F}
EUR <- Europe@data
```


```{r,echo=F,eval=F}
# http://rstudio.github.io/DT/
datatable(Europe@data[,1:4], class = 'cell-border stripe',rownames = FALSE,
          options = list(pageLength = 10, autoWidth = TRUE)
          )
# to see the options http://datatables.net/reference/option/
```

```{r,echo=F}
kable(Europe@data[1:10,1:4])
```

## Um mehr Farbe in die Karte zu bekommen

- Visualisierung von  [**Natural Earth**](http://www.naturalearthdata.com/) Daten

<!--
<http://www.naturalearthdata.com/>
-->
```{r,cache=T,eval=Ex}
qtm(Europe, fill="gdp_cap_est")
```


## Eine Karte mit Text 

```{r,eval=Ex}
qtm(Europe, fill="gdp_cap_est", text="iso_a3")
```

## Dieses Schema passt besser:

### [**Bevölkerungsdichte**](https://en.wikipedia.org/wiki/Population_density)

```{r,eval=Ex}
qtm(Europe, fill="gdp_cap_est", text="iso_a3", 
    text.size="AREA", root=5, fill.title="GDP per capita", 
    fill.textNA="Non-European countries", theme="Europe")
```

<!--
```{r,cache=T,eval=Ex}
qtm(Europe, fill="pop_est_dens", 
    fill.title="Population density")
```
-->
## Themen des Europa-Datensatzes

- [**ISO Klassifikation**](http://userpage.chemie.fu-berlin.de/diverse/doc/ISO_3166.html)
- Ländername
- Ist das Land Teil Europas? 
- Fläche, Bevölkerung, Bevölkerungsdichte, 
- [**Bruttoinlandsprodukt**](https://en.wikipedia.org/wiki/Gross_domestic_product)
- Bruttoinlandsprodukt [**zu Kaufkraftparitäten**](https://en.wikipedia.org/wiki/List_of_countries_by_GDP_%28PPP%29_per_capita)
- Ökonomie, Einkommensgruppe

## Der Europa Datensatz - Variablen und was dahinter steckt


```{r,echo=F,eval=Ex}
library(XML)
info <- colnames(Europe@data)

info_df <- data.frame(Europe@data)
kable(info_df[1:8,1:5])
```

<!--
## Die ISO Kodierung: 


```{r,echo=F,cache=T,eval=Ex}
link <- "http://userpage.chemie.fu-berlin.de/diverse/doc/ISO_3166.html"
Tab <- readHTMLList(link)

Tab <- strsplit(x = Tab[[1]],split = "\n")

Tab3 <- Tab[[3]] 

Tab4 <- Tab3[-c(1:7)]
Tab4
```
-->

## Die Variable `continent`

```{r,cache=T}
qtm(Europe, fill="continent")
```


## Die Variable `part`

```{r,cache=T}
qtm(Europe, fill="part",fill.title="Teil von Europa")
```

## Die Variable `area`

```{r,cache=T}
qtm(Europe, fill="area") # Russia is huge
```


## Bevölkerung

```{r,cache=T}
qtm(Europe, fill="pop_est",fill.title="Population") 
```

<!--
## Bevölkerungsdichte

```{r,cache=T}
qtm(Europe, fill="pop_est_dens",
    fill.title="Population density") 
```
-->

## Ökonomie

```{r,cache=T}
qtm(Europe, fill="economy") 
```

## Einkommensgruppe

```{r,cache=T}
qtm(Europe, fill="income_grp",fill.title="Income group") 
```



## Der Welt-Datensatz im Paket `tmap`

```{r,echo=F,eval=F}
data(World)
datatable(World@data)
```

```{r,echo=F,eval=T}
data(World)
kable(World@data[1:15,])
```


## Welt - Länder nach Einkommensgruppe

```{r,cache=T}
qtm(World, fill="income_grp",fill.title="Income group") 
```

## Ein Datensatz zu den Provinzen in den Niederlanden (R-Paket `tmap`)

```{r,echo=F,eval=F}
data(NLD_prov)
NLD_df <- NLD_prov@data
NLD_df[,6] <- round(NLD_df[,6])

datatable(NLD_df[,1:6], class = 'cell-border stripe',rownames = FALSE,
          options = list(pageLength = 10, autoWidth = TRUE)
          )
```

```{r,echo=F,eval=T}
data(NLD_prov)
NLD_df <- NLD_prov@data

kable(head(NLD_df))
        
```

## Niederlande - Bevölkerung in den Provinzen

```{r,cache=T}
qtm(NLD_prov, fill="population",fill.title="population") 
```

## Anteile berechnen

```{r,cache=T}
pop <- NLD_prov@data$population
pop
```

```{r,cache=T}
popmen <- NLD_prov@data$pop_men
popmen
```


```{r,cache=T}
prop <- popmen/pop
prop
```

## Exkurs: Barplot vom Männeranteil

```{r,cache=T,eval=F}
barplot(prop)
```

### Barplot mit Farbe

```{r,warnings=F,cache=T}
barplot(prop,col="blue")
```

## Niederlnade - Anteil Männer

Information in Datensatz einspeisen

```{r,cache=T}
NLD_prov@data$proportion <- prop
```

```{r,cache=T}
qtm(NLD_prov, fill="proportion",fill.title="proportion") 
```

<!--
## Niederlande - Anteil der Personen 65 plus

(kleiner Trick notwendig - Die Daten hatten sich verändert)

```{r,cache=T}
ant <- runif(length(NLD_prov),.18,.28)
NLD_prov@data$pop_65plus <- 
  round(NLD_prov@data$population*ant)
pop65plus <- NLD_prov@data$pop_65plus
prop65plus <- pop65plus/pop
NLD_prov@data$proportion65plus <- prop65plus
```

## Den Anteil der über 65-jährigen visualisieren

```{r,cache=T}
qtm(NLD_prov, fill="proportion",fill.title="proportion") 
```

-->
## Ein Datensatz zu den Gemeinden in den Niederlanden

```{r,cache=T}
data(NLD_muni)
```


```{r,echo=F,eval=F}
NLD_df <- NLD_muni@data
NLD_df[,6] <- round(NLD_df[,6])

datatable(NLD_df[,1:6], class = 'cell-border stripe',rownames = FALSE,
          options = list(pageLength = 10, autoWidth = TRUE)
          )
```

```{r,echo=F,eval=T}
NLD_df <- NLD_muni@data
NLD_df[,6] <- round(NLD_df[,6])

kable(NLD_df[,c("name","province","population")])
```

## Bevölkerung der Gemeinden in den Niederlanden


```{r,cache=T}
qtm(NLD_muni, fill="population") 
```



## Zwei Karten

```{r,eval=T}
tm_shape(Europe) +
    tm_fill(c("pop_est", "economy"), 
        title=c("Population", "Economy"))
```


## Räumliche Daten zur Flächennutzung

```{r dataland,echo=F,eval=F}
data(land)
info_df <- land@data[1:100,]
datatable(info_df)
```

```{r}
data(land)
data(World)
```


```{r,echo=F,eval=T}
data(land)
info_df <- land@data[sample(1:length(land),10,replace=T),]
kable(info_df[,c(2,3)])
```

```{r,eval=F,echo=F}
?land
```


## Weltweite Flächennutzung

```{r}
tm_shape(land,  relative=FALSE) +
    tm_raster("trees", title="Anteil Waldfläche")
```


## Räumliche Daten zu Metropolregionen

```{r}
data(metro)
```


```{r,eval=F,echo=F}
info_df <- metro@data[1:100,]
datatable(info_df)
```

```{r,eval=T,echo=F}
data(metro)

info_df <- metro@data[1:10,]
kable(info_df)
```


## Nur ein Land visualisieren

```{r}
tm_shape(Europe[Europe$name=="Austria", ]) +
    tm_polygons()
```


## Beispieldaten laden

### Datenquelle Eurostat

- Daten zur Arbeitslosigkeit in Europa 

```{r}
url <- "https://raw.githubusercontent.com/Japhilko/
GeoData/master/2015/data/Unemployment07a13.csv"

Unemp <- read.csv(url) 
```

## Überblick über die Daten

```{r,warning=F,echo=F}
kable(Unemp[1:10,])
```


## Nutzung des Paketes `tmap` mit eigenen Daten

```{r,warning=F}
library("tmap")
data(Europe)
```

### Die Daten matchen

```{r}
iso_a2<- substr(Europe@data$iso_a3,1,2)
ind <- match(iso_a2,Unemp$GEO)
Europe@data$Val2007M12 <- Unemp$Val2007M12[ind]
Europe@data$Val2013M01 <- Unemp$Val2013M01[ind]
```

## Eine Karte erzeugen

```{r}
qtm(Europe,c("Val2007M12","Val2013M01"))
```


```{r,eval=F,echo=F}
## Weltweite Flächennutzung

data(land)
data(World)
pal8 <- c("#33A02C", "#B2DF8A", "#FDBF6F", "#1F78B4", "#999999", "#E31A1C", "#E6E6E6", "#A6CEE3")
tm_shape(land, ylim = c(-88,88), relative=FALSE) +
    tm_raster("cover_cls", palette = pal8, title="Global Land Cover", legend.hist=TRUE, legend.hist.z=0) +
tm_shape(World) +
    tm_borders() +
tm_layout_World(inner.margins=0, 
    legend.text.size=1,
    legend.title.size=1.2,
    legend.position = c("left","bottom"), 
    legend.bg.color = "white", legend.bg.alpha=.2, 
    legend.frame="gray50", 
    legend.width=.2, legend.height=.6, 
    legend.hist.height=.2, 
    legend.hist.bg.color="gray60", legend.hist.bg.alpha=.5)
```



## Kleine und viele Karten

```{r,cache=T}
tm_shape(Europe[Europe$continent=="Europe",]) +
    tm_fill("part", thres.poly = 0) +
    tm_facets("name", free.coords=TRUE)
```



```{r,cache=T,eval=F,echo=F}
# ## Die Entwicklungsversion des Paketes `tmap`
devtools::install_github("mtennekes/tmap/pkg", ref = "45855fa")
```



```{r,cache=T,eval=F,echo=F}
## Informationen herunterladen


library(tmap)
bb_schloss <- bb(q="Mannheim Schloss")
buildings_schloss <- read_osm(bb_schloss, buildings=osm_poly("building"))

tm_shape(buildings_schloss$buildings, bbox=bb_schloss) + 
  tm_polygons(col = "darkolivegreen3")
```

## tmap zitieren

```{r}
citation("tmap")
```



