---
title: "Javascript libraries"
author: "Jan-Philipp Kolb"
date: "13 9 2018"
output: beamer_presentation
---

```{r setup, include=FALSE}
knitr::opts_chunk$set(echo = FALSE)
htmlpres <- F
```

## Das Paket `mapview`

```{r}
load("../data/spatsamp_68239.RData")
```

```{r}
library(mapview)
mapview(spatsamp)
```

```{r,eval=F,echo=F}
library(sf)
locations_sf <- st_as_sf(locations, coords = c("lon", "lat"), crs = 4326)
```


## Das Paket `leaflet`

```{r}
library("tmaptools")
gc_tma <- geocode_OSM("Mannheim, GESIS")
```



```{r}
library(leaflet)
library(magrittr)
m <- leaflet() %>%
addTiles() %>%
addMarkers(lng=8.463061 , lat=49.485736 , popup="GESIS Mannheim")
m
```



## Das Paket `geojsonR`

- JavaScript Object Notation

<!--
https://cran.r-project.org/web/packages/geojsonR/vignettes/the_geojsonR_package.html

ma:geojsonr

https://wiki.openstreetmap.org/wiki/Overpass_turbo/GeoJSON
https://github.com/tyrasd/osmtogeojson

https://www.compose.com/articles/how-to-transform-and-use-openstreetmap-data-into-geojson-using-gdal/
-->

```{r,eval=F}
install.packages("geojsonR")
citation("geojsonR")
```

## Wo bekomme ich ein geojson

- Ein [**OSM map feature**](https://wiki.openstreetmap.org/wiki/Map_Features) heraus suchen 
- z.B. `key=highway`, `value=bus_stop`
- Auf [**Overpass Turbo**](https://overpass-turbo.eu/) gehen und das Objekt herunterladen

```{r}
bus_stops <- geojsonio::geojson_read("../data/Amsterdam_bus_stop.geojson",
  what = "sp")
```


## Die Punkte plotten

```{r}
sp::plot(bus_stops)
```

<!--
## Eine direkte Abfrage

```{r,eval=F}
# http://overpass-api.de/query_form.html
firstpart <- "http://overpass-api.de/api/interpreter?data="
gcs <- geojsonio::geojson_read(paste0(firstpart,"node['name'='Gielgen'](50.7,7.1,50.8,7.2);out;",
                               what="sp",method="web"))



gcs <- geojsonio::geojson_read("http://nominatim.openstreetmap.org/search?format=json&addressdetails=1&extratags=1&q=Amsterdam+Niederlande+Rozengracht+1",what="sp")
```
-->
## [Das Paket `lawn`](https://cran.r-project.org/web/packages/lawn/index.html)

- [**Vignette**](https://cran.r-project.org/web/packages/lawn/vignettes/lawn_vignette.html) für das Paket `lawn`

- Mit dem Paket `lawn` kann die Javascript-Bibliothek turf.js in R eingebunden werden. 
- Weitere genutzte Javascript Bibliotheken (geojson-random und geojsonhint), werden verwendet um GeoJSON-Objekte zufällig zu erzeugen bzw. um die GeoJSON Objekte einzufärben.

```{r,eval=F}
install.packages("lawn")
citation("lawn")
```


```{r}
library(lawn)
```


## Ein zufälliges Beispiel Objekt erstellen

- Mit der Funktion `gr_polygon` kann ein Beispielobjekt erzeugt werden. 
- Anschließend kann man sich das Objekt mit der generischen Funktion `view` plotten.

```{r,eval=htmlpres}
a <- gr_polygon(n = 1, vertices = 5, max_radial_length = 5)
view(a)
```

```{r,eval=htmlpres}
b <- gr_polygon(n = 1)
view(b)
```

<!--
https://github.com/node-geojson/geojson-random

https://wiki.openstreetmap.org/wiki/Overpass_turbo/GeoJSON

https://wiki.openstreetmap.org/wiki/GeoJSON

-->

## Interaktive Deutschland Karte 

```{r}
gcs <- geojsonio::geojson_read("../data/ddat.geojson")
view(gcs)
```

## Das Paket `jsonlite`

- A Robust, High Performance JSON Parser and Generator for R

```{r}
library(jsonlite)
geoc <- read_json("../data/ddat.geojson")
```

<!--
https://github.com/Robinlovelace/Creating-maps-in-R/blob/master/R/shp-to-geojson.R
-->

```{r}
citation("jsonlite")
```


## Das Paket `RJSONIO`

```{r}
library("RJSONIO")
con <- url("http://nominatim.openstreetmap.org/search?format=json&
addressdetails=1&extratags=1&q=Amsterdam+Niederlande+Rozengracht+1")
geoc <- fromJSON(paste(readLines(con,warn=F), 
                       collapse = ''))
close(con)
```

## Links

- [github Ordner für das lwan Paket](https://github.com/ropensci/lawn)

<!--
https://github.com/tyrasd/osmtogeojson
-->